臺灣士林地方法院刑事判決　　　　　　　100年度易字第422號
公　訴　人　臺灣士林地方法院檢察署檢察官
被　　　告　施恭恪
上列被告因竊盜案件，經檢察官提起公訴（100年度偵字第10326
號），被告就被訴事實為有罪之陳述，本院裁定以簡式審判程序
審理，並判決如下：
    主  文
施恭恪犯侵入住宅竊盜罪，累犯，處有期徒刑柒月；又犯侵入住
宅竊盜罪，累犯，處有期徒刑陸月。應執行有期徒刑壹年。
    事實及理由
一、犯罪事實：施恭恪前因竊盜案件，經臺灣臺北地方法院98年
    度易字第2091號判處有期徒刑7 月，經臺灣高等法院98年度
    上易字第2388號駁回上訴確定，於民國99年9 月30日縮刑期
    滿執行完畢（本件構成累犯）。詎猶不知悔改，意圖為自己
    不法所有，分別為下列犯行：(一)於100 年7 月28日凌晨4 時
    2 分許，騎乘車牌號碼AWD-289 號重型機車，前往臺北市○
    ○區○○街85號某公寓大樓，見該公寓大樓大門未上鎖，乃
    侵入該大樓樓梯間，徒手竊取上址3 樓住戶陳美昱所有置於
    住家門前鞋櫃內之皮鞋3 雙、喬登球鞋2 雙（價值約新臺幣
    （下同）1 萬4 千元) ，得手後旋即出售予不詳姓名年籍男
    子銷贓而花用贓款殆盡。(二)又於100 年8 月12日上午9 時許
    ，見新北市○○區○○街66號、66之2 號電梯大樓之大門未
    關上，隨即侵入該大樓樓梯間，分別徒手竊取白裕仁所有置
    於上址66之2 號2 樓住家門前之ASO 廠牌黑色休閒皮鞋1 雙
    （價值約2 仟元）、徐瑞所有置於上址66號3 樓住家門前之
    運動鞋5 雙（價值共約1 萬4 千5 百元) 。嗣為警循線調閱
    前開臺北市○○區○○街85號大樓監視器畫面，認施恭恪涉
    有重嫌，向法院聲請核發搜索票至其住處搜索，施恭恪並主
    動向員警自首坦承另於新北市○○區○○街66號3 樓、66之
    2 號2 樓之犯罪，而受裁判。
二、本件犯罪證據引用檢察官起訴書之記載（如附件），並補充
    ：被告施恭恪於本院之自白（本院卷第19頁背面、第21頁背
    面）。
三、按刑法第321 條第1 項第1 款之侵入住宅竊盜罪，其所謂「
    住宅」，乃指人類日常居住之場所而言，公寓亦屬之。至公
    寓樓下之「樓梯間」，雖僅供各住戶出入通行，然就公寓之
    整體而言，該樓梯間為該公寓之一部分，而與該公寓有密切
    不可分之關係，故侵入公寓樓下之樓梯間竊盜，難謂無同時
    妨害居住安全之情形，自應成立刑法第321 條第1 項第1 款
    之侵入住宅竊盜罪（最高法院76年度臺上字第2972號判例參
    照）。核被告施恭恪所為，係犯刑法第321 條第1 項第1 款
    之侵入住宅竊盜罪。被告於犯罪事實(二)竊取白裕仁、徐瑞所
    有之皮鞋、運動鞋，犯罪時地密接，各行為之獨立性極為薄
    弱，且係出於同一竊盜犯意，應屬接續犯，僅論以一罪，被
    告以一接續行為同時侵害白裕仁、徐瑞之財產法益，為想像
    競合犯，依刑法第55條前段從一重處斷。被告就犯罪事實(一)
    、(二)之犯意各別、行為互殊，應予分論併罰。被告有犯罪事
    實欄所載有期徒刑執行完畢之前科，有臺灣高等法院被告前
    案紀錄表1 份在卷可稽，其於5 年內故意犯本件有期徒刑以
    上之各罪，應依刑法第47條第1 項規定，均論以累犯，並加
    重其刑。又按於未發覺之罪自首而受裁判者，得減輕其刑，
    刑法第62條前段定有明文。所謂未發覺之罪，係指凡有偵查
    職權之機關或公務員，不知有犯罪之事實，或雖知有犯罪事
    實，而不知犯罪人為何人者，均屬之（最高法院91年度臺上
    字第6368號判決參照）。經查，本件員警依犯罪事實(一)之監
    視錄影畫面前往被告住處搜索時，尚未得知被告於犯罪事實
    (二)之犯行，員警雖搜索扣得犯罪事實(二)被害人白裕仁、徐瑞
    遭竊之皮鞋1 雙、運動鞋5 雙（另1 雙白色拖鞋未尋得失主
    ，偵查卷第111 頁），惟尚不知係屬被告竊得之贓物，被告
    主動向員警坦承上開皮鞋、運動鞋係其於新北市○○區○○
    街66之2 號2 號、66號3 樓竊得，有臺北市政府警察局大同
    分局寧夏派出所偵辦竊盜案執勤報告、被告於警詢之供述可
    稽（偵查卷第6 、23頁），足認被告於有偵查犯罪職權公務
    員未發覺犯罪前，自首犯罪事實(二)之犯行，依刑法第62條前
    段之規定得減輕其刑，並就此部分犯行依法先加後減之。爰
    審酌被告不思循正當途徑獲取財物，因貪圖小利，竟侵入住
    家樓梯間竊取住戶之鞋子，對他人財產法益造成危害，並妨
    害居住之安全，惟於犯後坦承犯行，並所竊得之鞋子價值非
    鉅，兼衡其犯罪動機、目的、智識程度、生活狀況、所得不
    法利益等一切情狀，分別量處如主文所示之刑，並定其應執
    行刑。扣案物品（偵查卷第11、12頁）或屬贓物、或無證據
    證明與本件犯罪有關，爰均不另宣告沒收。
據上論斷，應依刑事訴訟法第273 條之1 第1 項、第299 條第1
項前段，刑法第321 條第1 項第1 款、第55條前段、第47條第1
項、第62條前段、第51條第5 款，判決如主文。
本案經檢察官靳開聖到庭執行職務。
中    華    民    國  100     年    10    月    28    日
                  刑事第七庭法  官  陳美彤
以上正本證明與原本無異。
如不服本判決應於收受送達後10日內向本院提出上訴書狀，並應
敘述具體理由。其未敘述上訴理由者，應於上訴期間屆滿後20日
內向本院補提理由書（均須按他造當事人之人數附繕本）「切勿
逕送上級法院」。
                            書記官  吳旻玲
中    華    民    國   100    年    10    月    31    日
附錄本判決論罪法條
中華民國刑法第321條第1項第1款
犯竊盜罪而有下列情形之一者，處6 月以上、5 年以下有期徒刑
，得併科新臺幣10萬元以下罰金：
一、侵入住宅或有人居住之建築物、船艦或隱匿其內而犯之者。